【裁判字號】    90,易,1116
【裁判日期】    900828
【裁判案由】    竊盜
【裁判全文】
臺灣彰化地方法院刑事判決                          九十年度易字第一一一六號
    公  訴  人  臺灣彰化地方法院檢察署檢察官
    被      告  甲○○
右列被告因竊盜案件，經檢察官提起公訴（八十九年度偵字第四二六五、四四六二號
），本院判決如左：
    主      文
甲○○連續竊盜，累犯，處有期徒刑捌月。
    事      實
一、甲○○前於民國八十三年八月間因違反麻醉藥品管理條例及煙毒案件，經法院判
    處有期徒刑十月、三年二月確定，二罪應執行有期徒刑三年八月確定，入監執行
    後於先八十六年三月三十一日假釋出獄並交付保護管束至八十七年八月三十日期
    滿，後又於假釋期間即八十六年十月間因偽造文書案件，經本院判處有期徒刑六
    月確定，於八十七年六月十九日執行完畢，前開假釋亦經撤銷，並於八十八年十
    一月十八日執行殘刑完畢。猶不思悔悟，復意圖為自己不法所有，並基於概括犯
    意，先於八十九年五月五日晚上十時（起訴書誤載為三十一日晚上十時二十分許
    ），在彰化縣員林鎮○○路一八七號前（起訴書誤載為田中鎮○○路與復興路口
    ），竊取乙○○所有車牌號碼ＮＯＪ─八五五號重型機車一部；後於同年六月七
    日凌晨四時許（起訴書誤載為晚上九時二十分許），在彰化縣田中鎮○○路○段
    四六０巷七十一號前（起訴書誤載為員集路一段八四五號田中保齡球館），竊取
    蕭登銘（係丙○○之子，起訴書誤載為丙○○）所有車牌號碼ＴＳＡ─三八七號
    輕型機車一部，得手後均供己用。嗣先於八十九年五月三十一日晚上十時二十分
    許，在彰化縣田中鎮○○路與復興路口為警查獲。再於同年六月七日晚上九時二
    十分許，在彰化縣田中鎮○○路○段八四五號田中保齡球館前為警查獲。
二、案經彰化縣警察局彰化分局報請臺灣彰化地方法院檢察署檢察官偵查起訴。
    理      由
一、訊據被告矢口否認有何竊盜犯行，辯稱：我沒有偷的云云。惟查：被告對於上開
    二輛機車究係何人所偷，先於警訊中供稱「我哥哥於八十九年五月五日晚上到員
    林鎮牽回我家（指車牌號碼ＮＯＪ─八五五號重型機車）」、「是一名綽號叫阿
    弟的年輕人偷的，是阿弟打電話通知我說有一部ＴＳＡ─三八七號輕機車放置於
    田中保齡球館前叫我騎去田中鎮頂潭里土地公廟前給他，我就去發動機車，剛啟
    動機車，就被埋伏之警察查獲。是阿弟先打開機車電門後，我才去啟動該機車。
    」，於偵查中則稱「一開始不知是偷的（指車牌號碼ＮＯＪ─八五五號重型機車
    ），後來我哥哥周文山有告訴我說機車是朋友偷的，我哥哥再借騎回來」（見偵
    字第四二六五號卷第六頁背面）、「是我哥哥周文山偷牽交給我去加油」（見偵
    字第四二六五號卷第五六頁背面）、「八十九年六月七日二十二時一位叫阿弟的
    人，打電話至球館給我，那時我正在打電玩，阿弟叫我把機車（指車牌號碼ＴＳ
    Ａ─三八七號輕型機車）騎去還他，我正要騎並打電話要叫刑事組去抓他，警察
    就來了。阿弟好像已用類似汽車鑰匙開啟的，他把機車已發動好，並把鑰匙拿走
    ，我要騎那部已發動之摩托車要去還他」（見偵字第四四六二號卷第十一頁背面
    ）、「是他（指阿弟）牽給我騎的，他叫謝宗達，住在田中，確實地址我不知道
    」（見偵字第四二六五號卷第五六頁），於本院審理中則稱「（車牌號碼ＮＯＪ
    ─八五五號重型機車）是謝宗達偷的，（指車牌號碼ＴＳＡ─三八七號輕機車）
  是我哥哥周文山偷的」（見九十年八月十四日審判筆錄）云云，前後供詞反覆，
    所辯是否可採，已有可疑，況周文山亦堅決否認曾竊取並交付前述車牌號碼ＮＯ
    Ｊ─八五五號重型機車予被告騎用，被告亦無法說明「謝宗達」究為何人，以供
    本院調查，且該綽號「阿弟」者甫啟動車牌號碼ＴＳＡ─三八七號輕機車之電門
    後，將該機車交付被告，再打電話給被告要被告將之騎到田中鎮頂潭里土地公廟
    前還給他，所辯亦與常情不符，足見被告所辯無非係屬卸責之詞，不足採信。此
    外復有被害人乙○○、丙○○（蕭登銘之父）分別於警訊指陳失竊情節甚詳，並
    有照片四幀、贓物認領保管清單二紙、車輛竊盜車牌失竊資料個別查詢報表扣案
    可資佐證，本件事證明確，其犯行堪以認定。
二、核被告所為，係犯刑法第三百二十條第一項之罪。被告先後二次竊盜犯行，時間
    緊接，罪名與構成要件相同，顯係基於概括犯意而為，應依連續犯規定論以一罪
    ，並加重其刑。被告前於八十三年八月間因違反麻醉藥品管理條例及煙毒案件，
    經法院判處有期徒刑十月、三年二月確定，二罪應執行有期徒刑三年八月確定，
    入監執行後於先八十六年三月三十一日假釋出獄並交付保護管束至八十七年八月
    三十日期滿，後又於假釋期間即八十六年十月間因偽造文書案件，經本院判處有
    期徒刑六月確定，於八十七年六月十九日執行完畢，前開假釋亦經撤銷，並於八
    十八年十一月十八日執行殘刑完畢，有台灣高等法院被告全國前案紀錄表及台灣
    彰化地方法院檢察署刑案資料查註紀錄表可稽，被告受此有期徒刑執行完畢後，
    五年內再犯有期徒刑以上之罪，應依累犯規定加重其刑。爰審酌被告之素行、犯
    罪之動機、目的、竊取民眾日常使用之交通工具，對於民眾財產權所生之危害不
    小，為警查獲後仍為竊盜行為及犯罪後之態度等一切情狀，量處如主文所示之刑
    。
據上論斷，應依刑事訴訟法第二百九十九條第一項前段，刑法第三百二十條第一項、
第五十六條、第四十七條，罰金罰鍰提高標準條例第一條前段，判決如主文。
本案經檢察官陳信宏到庭執行職務。
中      華      民      國    九十      年      八      月    二十八    日
                                臺灣彰化地方法院刑事第二庭
                                    法      官  李  水  源
右正本證明與原本無異。
如不服本判決，應於送達後十日內向本院提出上訴狀( 須附繕本 )。
告訴人或被害人對於判決如有不服具備理由請求檢察官上訴者，其上訴期間之計算係
以檢察官收受判決正本之日期為準。
                                    法院書記官  廖  建  興
中      華      民      國    九十      年      九      月      四      日
附錄本案論罪科刑法條全文
中華民國刑法第三百二十條
意圖為自己或第三人不法之所有，而竊取他人之動產者，為竊盜罪，處五
年以下有期徒刑、拘役或五百元以下罰金。
意圖為自己或第三人不法之利益，而竊佔他人之不動產者，依前項之規定
處斷。
前二項之未遂犯罰之。


司法院資訊處製作；財團法人民間司法改革基金會備份。
